臺灣高雄地方法院刑事判決　　　　　　　94年度訴字第1214號
公　訴　人　臺灣高雄地方法院檢察署檢察官
被　　　告　丙○○　男　23歲.
指定辯護人　甲○公設辯護人　蘇鴻吉
上列被告因違反槍砲彈藥刀械管制條例案件，經檢察官提起公訴
（93年度偵字第21148 號），甲○判決如下：
    主  文
丙○○未經許可，持有可發射子彈具有殺傷力之改造手槍，處有
期徒刑壹年陸月，併科罰金新臺幣壹拾萬元，罰金如易服勞役，
以佰元折算壹日。扣案之具有殺傷力仿ＳＩＧ　ＳＡＵＥＲ廠
Ｐ二二○型半自動手槍製造之改造手槍壹支（內含彈匣壹個，槍
枝管制編號0000000000號）及改造子彈肆顆均沒收。
    事  實
一、丙○○明知未經主管機關許可，不得持有槍砲彈藥刀械管制
    條例管制之違禁物，竟未經許可，基於持有可發射子彈具殺
    傷力之改造手槍及具殺傷力子彈之犯意，於民國八十九年一
    月間某日，在其位於高雄市○○區○○路五十巷二五號之住
    處，收受其父親胡財壽（已歿）所交付之由仿ＳＩＧ　ＳＡ
    ＵＥＲ廠Ｐ二二○型半自動手槍製造之玩具槍，換裝土造金
    屬槍管改造而成可擊發子彈具有殺傷力之改造手槍一支（內
    含彈匣一個，槍枝管制編號0000000000號）及玩
    具金屬彈殼加裝直徑約八點七公釐金屬彈頭而成之改造子彈
    二顆、玩具金屬彈殼加裝直徑約九公釐金屬彈頭而成之改造
    子彈四顆後，未經許可而持有之。嗣丙○○於九十三年十月
    十二日某時許，將上開手槍、子彈拿出把玩後，放置於其所
    有之車號六Ｍ—九一一五號自小客車後座，而為警於同年月
    十五日凌晨一時三十分許，在高雄市前鎮區○○○路六八八
    號「金銀島購物中心」廣場前逕行搜索上開自小客車時查獲
    ，並扣得上開改造手槍一枝（含彈匣一個）及子彈六顆。
二、案經高雄縣政府警察局移請臺灣高雄地方法院檢察署檢察官
    偵查起訴。
    理  由
一、上揭事實，業據被告丙○○於警詢、偵訊及甲○審理時坦承
    不諱，並有車籍作業系統查詢認可資料一紙及查獲照片十張
    附卷可稽，且扣案之改造手槍一支（含彈匣一個，槍枝管制
    編號0000000000號），經送鑑定結果，係由仿Ｓ
    ＩＧ　ＳＡＵＥＲ廠Ｐ二二○型半自動手槍製造之金屬玩具
    手槍，換裝土造金屬槍管而成之改造手槍，機械性能良好，
    可擊發適用之子彈，具有殺傷力，又扣案之子彈六顆，經鑑
    定結果，認其中二顆係由玩具金屬彈殼加裝直徑約八點七公
    釐金屬彈頭而成之改造子彈，另四顆係由玩具金屬彈殼加裝
    直徑約九公釐金屬彈頭而成之改造子彈，經分別採樣一顆試
    射，均可擊發，認均具殺傷力，有內政部警政署刑事警察局
    九十三年十二月十五日刑鑑字第○九三○二一七二四一號槍
    彈鑑定書一份在卷可考，則上開改造玩具手槍及改造子彈，
    係分屬槍砲彈藥刀械管制條例第四條第一項第一款、第二款
    所稱之槍砲、彈藥無誤。從而，被告自白核與事實相符，本
    件事證明確，被告犯行洵堪認定。
二、被告行為後，槍砲彈藥刀械管制條例已於九十四年一月二十
    六日修正公布，於同年月二十八日生效，將原槍砲彈藥刀械
    管制條例第十一條第四項「未經許可，持有、寄藏或意圖販
    賣而陳列第一項所列槍砲者，處一年以上七年以下有期徒刑
    ，併科新臺幣七百萬元以下罰金」之規定改列於修正後該條
    例第八條第四項，修正後該條例第八條第四項法定刑度，業
    已提高為「處三年以上十年以下有期徒刑，併科新臺幣七百
    萬元以下罰金」，與被告行為時之同條例第十一條第四項法
    定刑度相較，修正前槍砲彈藥刀械管制條例第十一條第四項
    規定之刑度較輕，有利於被告，是依刑法第二條第一項但書
    規定，關於被告未經許可持有改造手槍部分，應適用修正前
    槍砲彈藥刀械管制條例第十一條第四項規定。另槍砲彈藥刀
    械管制條例雖於九十四年一月二十六日修正公布，惟第十二
    條第四項「未經許可，持有、寄藏或意圖販賣而陳列子彈者
    ，處五年以下有期徒刑，併科新臺幣三百萬元以下罰金」之
    規定（包括刑度）並無變更，自無比較新舊法之問題，故關
    於被告未經許可持有子彈部分，甲○得逕依修正後之槍砲彈
    藥刀械管制條例第十二條第四項規定論處。是核被告所為，
    係犯修正前槍砲彈藥刀械管制條例第十一條第四項未經許可
    ，持有可發射子彈具有殺傷力之改造手槍罪、修正後同條例
    第十二條第四項未經許可，持有子彈罪。又被告以一持有行
    為，同時持有上開改造手槍及子彈，觸犯構成要件不同之罪
    ，為想像競合犯，應從一重之修正前槍砲彈藥刀械管制條例
    第十一條第四項未經許可，持有可發射子彈具有殺傷力之改
    造手槍罪論處。爰審酌被告任意持有前開具殺傷力之改造手
    槍、子彈，對社會治安有潛在之危險性，惟念其未曾持該槍
    彈犯罪，尚未造成重大之危害，且犯後坦承犯行，態度尚稱
    良好等一切情狀，量處如主文所示之刑，併科罰金新臺幣十
    萬元，並諭知罰金易服勞役之折算標準。又扣案之上開改造
    手槍一支、鑑驗剩餘之改造子彈四顆（其中一顆金屬彈頭直
    徑約八點七公釐，其餘三顆金屬彈頭直徑約九公釐），係槍
    砲彈藥刀械管制條例第四條第一項第一款、第二款所列物品
    ，乃未經許可不得持有之違禁物，均應依刑法第三十八條第
    一項第一款規定宣告沒收。至於送鑑定時試射之改造子彈二
    顆（其中一顆金屬彈頭直徑約八點七公釐，另一顆直徑約九
    公釐），雖具殺傷力，但試射後已不存在，其所留彈頭、彈
    殼，並非違禁物，毋庸併予宣告沒收，附此敘明。
據上論斷，應依刑事訴訟法第二百九十九條第一項前段，修正前
槍砲彈藥刀械管制條例第十一條第四項、修正後槍砲彈藥刀械管
制條例第十二條第四項，刑法第十一條前段、第二條第一項但書
、第五十五條、第四十二條第二項前段、第三十八條第一項第一
款，罰金罰鍰提高標準條例第二條，現行法規所定貨幣單位折算
新臺幣條例第二條，判決如主文。
本案經檢察官乙○○到庭執行職務。
中　　華　　民　　國　　94　　年　　6 　　月　　23　　日
                  刑事第六庭    審判長法  官　蔡國卿
                                      法  官  陳君杰
                                      法　官  楊筑婷
以上證明與原本無異。
如不服本判決，應於送達後十日內，向甲○提出上訴狀。
中　　華　　民　　國　　94　　年　　6 　　月　　23　　日
                                      書記官  林雯琪
附錄本案論罪科刑法條
修正前槍砲彈藥刀械管制條例第十一條第四項：
未經許可，持有、寄藏或意圖販賣而陳列第一項所列槍砲者，處
一年以上七年以下有期徒刑，併科新臺幣七百萬元以下罰金。
修正後槍砲彈藥刀械管制條例第十二條第四項：
未經許可，持有、寄藏或意圖販賣而陳列子彈者，處五年以下有
期徒刑，併科新臺幣三百萬元以下罰金。
